臺灣高等法院臺中分院刑事判決　　　　　民國九十三年度上易字第五二五號
　　上　訴　人　臺灣彰化地方法院檢察署檢察官
　　上　訴　人
　　即　被　告　丙○○
右上訴人因竊盜案件，不服臺灣彰化地方法院中華民國九十三年四月二日第一審判決
（民國九十三年度易字第三一號，起訴案號：臺灣彰化地方法院檢察署民國九十二年
度偵字第八六二○號、九十三年度偵字第二三五六號），提起上訴，本院判決如左：
　　主      文
原判決撤銷。
丙○○共同連續竊盜，累犯，處有期徒刑壹年貳月。
    事  　　實
一、丙○○前於民國八十九年及九十年間，先後因竊取他人架設在農田、魚塭供電之
    電纜線、鐵片等財物而犯竊盜罪，致分別為法院判處有期徒刑七月（緩刑二年）
    、四月確定後，前案經裁定撤銷緩刑，兩案即接續執行至九十一年九月二十六日
    完畢出監。詎其猶不知悔改，復基於意圖為自己不法所有之概括犯意，於九十二
    年十一月四日上午十時三十分許，在彰化縣埔鹽鄉○○路○段一五二之十號旁，
    見彰化縣埔鹽鄉公所所有之水溝蓋一個，被掀起放在旁邊，及戊○○所有之抽水
    馬達放置在田岸邊，上面僅蓋著帆布，竟先徒手將彰化縣埔鹽鄉公所所有之水溝
    蓋搬上其所騎乘之ＫＭＩ─四九二號機車（車主為丙○○之兄許漢卿）的腳踏板
    上，再把戊○○所有之抽水馬達搬到該機車旁而竊取得手。嗣因路人陳秀英目睹
    丙○○搬走水溝蓋等物，發覺可疑，而向員鹿路一段一五二之十號的屋主王靖淇
    反應，經報警處理後，於同日上午十時四十分許，為警在上址當場查獲，始知上
    情。又丙○○與粘登輝基於共同意圖為自己不法所有之概括犯意，於九十三年二
    月十四日下午三時許，及同年二月十七日下午一時許，連續在彰化縣福興鄉○○
    村○○路魚塭工寮內，竊取丁○○所有之電纜線乙批及風車葉（漁塭用）個，
    為警查獲。
二、案經彰化縣警察局溪湖分局報告臺灣彰化地方法院檢察署檢察官偵查起訴及移請
    併辦。
    理  　　由
一、被告丙○○於原審固不否認其確有於上述時、地，將水溝蓋搬上其所騎乘機車之
    腳踏板處，且其為警查獲時，戊○○的抽水馬達恰在其機車旁等事實，惟其矢口
    否認有何竊盜犯行，辯稱：伊當時看見水溝蓋被掀起，以為是人家不要的，故將
    水溝蓋撿拾到其機車上，並無竊盜之意思，至抽水馬達為何在其機車旁，伊並不
    清楚云云。
二、惟查：被告右揭竊取水溝蓋及抽水馬達之犯罪事實，業據被害人彰化縣埔鹽鄉公
    所建設課課長甲○○、戊○○指述明確，核與證人陳秀英、王靖淇於警訊或原審
    審理時證述當時查獲之情節大致相符，並有贓物認領保管單二紙及照片六張附卷
    可相佐證，足認公訴人前開起訴並非無稽；而訊之被告丙○○，亦不否認其當時
    確有把水溝蓋搬上其所騎乘之機車上，且其被查獲時，被害人戊○○之抽水馬達
    確實被放置在其機車旁邊等事實，僅以前開情詞置辯；然原審訊其是否知曉該水
    溝蓋乃係他人所有之物，其明確供承知道，衡其前業已因竊取他人架設在農田與
    魚塭邊之電纜線等物為警查獲，而為法院判處有期徒刑兩次確定，並已執行完畢
    ，是其應當瞭解自己與他人財產權之分際，及未經他人同意擅自取走他人之物，
    即屬竊盜之法律意義與效果，且路旁水溝上之水溝蓋，縱然未標示係政府所有之
    公物，依常情而言，一般人亦當有水溝蓋必係他人所有之物的認識，自不能推說
    水溝蓋被掀起，即是已被丟棄而得以任意撿拾，故被告辯稱，其以為水溝蓋乃係
    他人所丟棄而加以撿拾之詞，顯不足採信；又被害人戊○○之抽水馬達，本是被
    戊○○放置在其田岸邊，上面並以帆布加以覆蓋，前後已有一個多月之久，此業
    據被害人戊○○於原審到庭指證詳細，然被告被查獲時，該抽水馬達竟被搬運到
    被告所騎之機車旁，就此被告並不否認，參以證人陳秀英進一步證稱，其當時確
    有目睹被告正以手觸摸該抽水馬達，則該抽水馬達若非遭被告竊取，實無恰巧被
    搬運到被告所騎之機車旁之可能，是被告空口推說，不知抽水馬達為何在其機車
    旁之辯解，顯有為己卸責之意，亦無可信，則其確有竊取上開水溝蓋及抽水馬達
    之事實已至為明確。又被告丙○○與粘登輝共同於右開時地竊取丁○○所有之電
    纜線乙批及風車葉三個等情，業據共同被告粘登輝在警訊及偵查中供述甚明，核
    與被害人丁○○指訴被竊之情節相符，並有現場照片影本四張附卷可證，罪證明
    確，雖被告丙○○於偵查中承認，粘登輝於竊盜時在場，但否認共同竊盜，顯係
    卸責之辭，不足採信，被告丙○○之竊盜犯行，應可認定。
三、核被告丙○○所為，係犯刑法第三百二十條第一項之竊盜罪。其先後四次竊盜犯
    行，時間緊接，所犯構成要件相同，顯係出於概括犯意反覆為之，應依連續犯之
    規定論以一罪，並依法加重其刑。被告丙○○與粘登輝對於竊取丁○○財物部分
    ，二人有犯意之聯絡及行為之分擔，均為共同正犯。又被告丙○○曾於八十九年
    及九十年間犯竊盜罪，先後經法院分別判處有期徒刑七月（緩刑二年）、四月確
    定，前案經撤銷緩刑後，兩案即接續執行至九十一年九月二十六日完畢，有台灣
    彰化地方法院檢察署刑案資料查註紀錄表可稽，其於五年內再犯本件有期徒刑以
    上之刑之罪，為累犯，應依法遞加重其刑。被告等竊取丁○○所有之電纜線及風
    車葉部分，雖未經起訴書載明，惟與本案有連續犯之裁判上一罪關係，本院自得
    一併審理。原審以被告罪證明確，予以論罪科刑，原無不合，惟查被告竊取丁○○所有之財物部分，原判決未及審理，尚有未洽，被告未具理由提起上訴，雖無
    理由，惟檢察官上訴意旨執此指摘原判決不當，為有理由，應由本院將原判決撤
    銷改判。爰審酌被告犯罪之動機、目的、方法、手段、所得利益，其前已有二次
    竊盜之犯罪記錄，並曾因施用毒品而受戒毒處分，品行難謂良好，復又竊取公有
    之水溝蓋等物，雖所竊之財物價值有限，但其行為有妨礙他人通行之危險，參以
    近來社會已興起一股竊取公有設施之歪風，此除造成國庫蒙受損失，更嚴重破壞
    道路等公共設施之安全，而干擾一般人之正常生活，此等犯行實應加以重視，是
    此等犯行所生之損害並非輕微，而值非議，暨其犯後不知悔改，一再否認犯行，
    犯後態度不佳等一切情狀，量處如主文第二項所示之刑，以示懲儆。
四、被告丙○○經合法傳喚，無正當理由不到庭，爰不待其陳述，逕行判決。
據上論斷，應依刑事訴訟法第三百六十九條第一項前段、第三百六十四條、第三百七
十一條、第二百九十九條第一項前段，刑法第廿八條、第五十六條、第三百二十條第
一項、第四十七條，罰金罰鍰提高標準條例第一條前段，判決如主文。
本案經檢察官乙○○到庭執行職務。
中     華     民     國     九十三     年      六      月    二十三     日
                                　 臺灣高等法院臺中分院刑事第十一庭
                                　　       審判長法　官  李  璋  鵬
                                　　　　　　　　 法　官  蕭  錦  鍾
                                　　　　　　　　 法　官  胡  森  田
右正本證明與原本無異。
不得上訴。
                                                 書記官  林  振 甫
中     華     民     國     九十三     年      六      月     二十四    日
                                                              　　　　　Ｆ
